臺灣臺北地方法院刑事判決　　　　　　　　　　　　　　九十三年度訴字第一一號
　　公　訴　人　臺灣臺北地方法院檢察署檢察官
　　被　　　告　丙○○
　　選任辯護人　楊國宏律師
　　　　　　　　李靜怡律師
　　　　　　　　陳懷仁律師
右列被告因妨害風化等案件，經檢察官提起公訴（九十二年度偵字第一○二四六號）
，本院判決如左：
    主  文
丙○○共同連續以出版品，刊登足以引誘促使人為性交易之訊息，處有期徒刑伍月，
如易科罰金，以參佰元折算壹日。扣案之ＮＵＤＥ雜誌第伍玖零期、第伍玖陸期、Ｇ
ＯＳＳＩＰ雜誌第伍玖玖期、第陸零壹期、翡翠周刊第伍玖陸期、第陸零壹期各壹本
，均沒收。
    事  實
一、丙○○係臺北市中山區○○○路○段一百十二號十二樓翡翠雜誌社發行人即負責
    人，與翡翠雜誌社社長己○、總編輯甲○○及廣告部業務戊○○基於共同之概括
    犯意聯絡（戊○○之部分另行由本院依簡式程序判決），自民國九十二年一月間
    起，由社長己○、總編輯甲○○連續在ＮＵＤＥ雜誌第五九○期（發行期間九十
    二年一月十四日至一月二十八日）、第五九六期（發行期間九十二年四月八日至
    四月二十二日）、ＧＯＳＳＩＰ雜誌第五九九期（發行期間九十二年五月二十日
    至六月三日）、第六○一期（發行期間九十二年六月十七日至七月一日）、翡翠
    周刊第五九六期（發行期間九十二年四月八日至四月二十二日）、第六○一期（
    發行期間九十二年六月十七日至七月一日）編輯「性愛猛男偷習久戰養身白沙灣
    片場採陰補陽秘術交媾」、「魔鬼富商特殊性癖淫樂園奴隸契約誘姦女司法官虐
    交直擊」、「隱現酥胸股溝噴焰情趣內衣丁字褲萬縷媚浪掀激情」、「本土ＡＶ
    四大性后床第把脈慾女經」、「吹喇叭酒店炮妹名嘴吞根千人」、「北縣八里名
    店獵豔春宮實況」、「尋芳客激歡嚐鮮騷美眉愛慾解放」、「惡少強逼淫交狂殺
    慾焚嬌軀戲春圖」、「伴舞女同志淫猥跨騎女演員肉軀交纏法式濕吻慾奴告白」
    、「南台情色掀新招廚窗女郎熱狗秀」等具有關於男女性交猥褻文字、及內容為
    裸露、撫摸性器官、性交畫面等猥褻圖畫之文章內容，就發行銷售前開具有猥褻
    文字、圖畫文章之雜誌的部分，由翡翠雜誌社總編輯甲○○負責編輯版面、並由
    翡翠雜誌社社長己○負責行政管理及推銷、而須將銷售之收益報告丙○○，再者
    ，自九十二年一月間起，先由翡翠雜誌社廣告部業務戊○○與廣告客戶乙○○等
    接洽後，按廣告客戶之要求，提供猥褻文字、圖畫之廣告內容給翡翠雜誌社廣告
    部秘書後由廣告部美術編輯作稿、交給製版廠製版後交由翡翠雜誌社編輯部刊登
    在並於前開雜誌廣告欄內刊登「享受高潮免條件，一通電話即可0000000
    000、0000000000」、「專櫃小姐線上援交0000000000
    、000000000」、「你在尋找性伴侶嗎？0000000000」等足
    以引誘促使人為性交易訊息並含有猥褻文字、圖畫等內容，亦由總編輯甲○○負
    責編輯版面、並由翡翠雜誌社社長己○負責行政管理及推銷，丙○○則連續多次
    以出版發行前開第五九六期、第六○一期翡翠周刊以及發行ＮＵＤＥ雜誌第五九
    ○期、第五九六期、ＧＯＳＳＩＰ雜誌第五九九期、第六○一期搭售於翡翠周刊
    之方式，販賣猥褻文字、圖畫及刊登足以引誘促使人為性交易之訊息。
二、案經臺北市政府警察局中山分局報告及臺灣臺北地方法院檢察署檢察官自動檢舉
    簽分偵查起訴。
    理  由
一、訊據被告丙○○固坦承伊為翡翠雜誌社發行人，惟矢口否認有何前開犯行，辯稱
    伊僅係掛名負責人，亦不參與社務，對於雜誌社發行之刊物內容並不知情、亦未
    參與製作云云。經查，右開刊登猥褻文字、圖畫及足以引誘促使人為性交易訊息
    廣告內容之翡翠周刊、ＮＵＤＥ、ＧＯＳＳＩＰ雜誌，係由翡翠雜誌社所發行，
    並於右開發行期間搭售於翡翠周刊等情，業據共同被告戊○○於檢察官偵查中及
    本院審理時、以及證人即翡翠雜誌社廣告客戶乙○○於檢察官偵查中、翡翠雜誌
    社社長己○、總編輯甲○○、副總編輯丁○○於本院審理時證述屬實，且有翡翠
    雜誌社發行之ＮＵＤＥ雜誌第五九○期、第五九六期、ＧＯＳＳＩＰ雜誌第五九
    九期、第六○一期扣案可憑。再查，被告所稱伊僅係翡翠雜誌社掛名負責人云云
    ，經本院向財政部臺北市國稅局函調被告八十九年度至九十一年度所得申報資料
    ，被告於八十九年度申報翡翠雜誌社營利所得新臺幣（下同）七十六萬四千一百
    八十元、九十年度申報翡翠雜誌社營利所得七十五萬一千二百九十九元、九十一
    年度申報翡翠雜誌社營利所得一百七十四萬零八百八十六元等情，有財政部臺北
    市國稅局中北稽徵所九十三年三月十五日財北國稅中北綜所二字第○九三○○○
    四三二三號函附之被告八十九年度至九十一年度綜合所得稅各類所得資料清單在
    卷可證，可認被告自翡翠雜誌社領有營利事業所得，非僅為「掛名」負責人。而
    關於被告辯稱伊對於翡翠雜誌社發行之刊物並不知情云云，固然證人即翡翠雜誌
    社社長己○、總編輯甲○○、副總編輯丁○○、廣告業務戊○○於本院審理時均
    證稱上開猥褻性文章及廣告內容被告並未知悉及參與之情，然參諸證人己○於本
    院審理時證述「（問？是否受丙○○所雇用）是」、「（問？雜誌社的業務、財
    務對誰負責）應該是對發行人（即被告丙○○）報告」、「‧‧‧我們三個人間
    （指發行人丙○○、社長己○、總編輯甲○○）是同事、部屬的關係，我與總編
    輯是同事，總編輯名義上是我的部屬，我與總編輯是發行人的部屬」、「（問？
    部屬向發行人報告何事）主要是財務狀況」、「‧‧‧整個編輯內容是由總編輯
    決定，總編輯對我負責，我對老闆丙○○負責」、「（問？你如何向老闆報告雜
    誌的盈虧）就是把廣告的收益、發行的收益報告老闆，但是不是講的很細，只講
    數字」、「（問？發行翡翠雜誌的目的為何）這個應該要老闆，不是我發行的」
    等語、證人甲○○於本院審理時證述「是從九十一年才有（發行）兩本（只翡翠
    周刊搭售ＮＵＤＥ雜誌、ＧＯＳＳＩＰ雜誌），那是考量到這幾年雜誌競爭厲害
    ，相關的雜誌都是有兩本，其他的雜誌有財團，所以發行價比較低，我們的發行
    價比較高，不得已才決定發行兩本，發行兩本的決定應該是由公司上層來決定，
    上層是誰我不清楚，應該是公司財務部門決定執行，我們沒有辦法決定執行」、
    「（問？你的業務對何人負責）我的上司是社長，老闆丙○○」、以及證人丁○○於本院審理時證稱「（問？你們雜誌社的負責人是誰）發行人丙○○，我來（
    翡翠雜誌社）的時候就是丙○○」等語（均參見本院九十三年四月一日審筆錄）
    ，可以看出翡翠雜誌社之財務主要係被告所全權負責，而因發行及增加收益需要
    才決定除原本發行之翡翠周刊外另搭售前開ＮＵＤＥ雜誌、ＧＯＳＳＩＰ雜誌，
    財務收益狀況社長己○仍要向被告報告等事實，亦即被告因財務收益關係對於前
    開ＮＵＤＥ雜誌、ＧＯＳＳＩＰ雜誌以及翡翠周刊發行之所有內容，應有不確定
    之故意。最後，被告另供承伊為經營酒業之星坊企業股份有限公司（下稱星坊公
    司）實際負責人之情，參諸扣案之翡翠周刊第五九六期最後一頁封面，刊有被告
    負責之「星坊酒業」安和旗鑑店之廣告，更可認被告就星坊公司與翡翠雜誌社之
    經營配合密切，尚難認被告全然不知情翡翠雜誌社發行刊物之內容。是被告前開
    所辯，顯係卸責之詞，諉無足採。事證明確，被告前揭犯行足堪認定。
二、關於發行銷售前開具有猥褻文字、圖畫文章之雜誌，核被告所為，係犯刑法第二
    百三十五條第一項之罪，關於發行銷售前開具有猥褻文字、圖畫廣告內容之雜誌
    ，係犯刑法第二百三十五條第一項、兒童及少年性交易防制條例第二十九條之罪
    。就發行銷售前開具有猥褻文字、圖畫之文章及廣告內容的雜誌等犯行，均由翡
    翠雜誌社總編輯甲○○負責編輯版面、以及由翡翠雜誌社社長己○負責行政管理
    及推銷、並將銷售之收益報告被告之情，業據證人己○、甲○○證述在卷，再前
    開廣告內容係戊○○提出猥褻文字及圖畫給翡翠雜誌社編輯排版之情，亦業據共
    同被告戊○○證述在卷，則被告與翡翠雜誌社社長己○、總編輯甲○○、廣告部
    業務戊○○有犯意聯絡及行為分擔，均為共同正犯。又被告先後多次犯前開二罪
    ，均時間緊接，犯罪構成要件相同，顯係基於概括犯意而反覆為之，應各依連續
    犯規定論以一罪，並各依法加重其刑。被告係一販賣行為而觸犯前開二罪名，為
    想像競合犯，應依刑法第五十五條前段，從一重兒童及少年性交易防制條例第二
    百十九條規定處斷。爰審酌被告之前科品行、犯罪動機及目的、犯罪手段、犯罪
    收益及對不特定社會大眾產生不良影響、犯後態度等一切情狀，量處如主文所示
    之刑，並諭知易科罰金之折算標準。扣案之前開雜誌六本，內含猥褻文字及圖畫
    ，應併依刑法第二百三十五條第三項之規定宣告沒收之。
據上論斷，應依刑事訴訟法第二百九十九條第一項前段、兒童及少年性交易防制條例
第二十九條、刑法第十一條前段、第五十六條、第二百三十五條第一項、第三項、第
五十五條、第四十一條第一項前段、罰金罰鍰提高標準條例第一條前段、第二條，判
決如主文。
本案經檢察官林宗志到庭執行職務。
中　　　華　　　民　　　國　　九十三　　年　　　四　　　月　　廿二　　　日
                                      臺灣臺北地方法院刑事第十五庭
                                      審判長法  官 周祖民
                                            法  官 薛中興
                                            法　官 范智達
右正本證明與原本無異。
如不服本判決，應於判決送達後十日內，向本院提出上訴狀。
                                          　書記官 田華仁
中　　　華　　　民　　　國　　九十三　　年　　　四　　　月　　廿二　　　日
附錄本案論罪科刑法條：
兒童及少年性交易防制條例第二十九條
以廣告物、出版品、廣播、電視、電子訊號、電腦網路或其他媒體，散布、播送或刊
登足以引誘、媒介、暗示或其他促使人為性交易之訊息者，處五年以下有期徒刑，得
併科新台幣一百萬元以下罰金。
刑法第二百三十五條
散布、播送或販賣猥褻之文字、圖畫、聲音、影像或其他物品，或公然陳列，或以他
法供人觀覽、聽聞者，處二年以下有期徒刑、拘役或科或併科三萬元以下罰金。
意圖散布、播送、販賣而製造、持有前項文字、圖畫、聲音、影像及其附著物或其他
物品者，亦同。
前二項之文字、圖畫、聲音或影像之附著物及物品，不問屬於犯人與否，沒收之。